【裁判字號】    89,交易,131
【裁判日期】    890802
【裁判案由】    公共危險等
【裁判全文】
臺灣雲林地方法院刑事判決                        八十九年度交易字第一三一號
    公  訴  人  臺灣雲林地方法院檢察署檢察官
    被      告  乙○○
右列被告因公共危險等案件，經檢察官提起公訴（八十九年度偵字第九八○、二一一
二號），本院判決如左：
    主  文
乙○○服用酒類，不能安全駕駛動力交通工具而駕駛，處拘役肆拾日，如易科罰金，
以參佰元折算壹日。
被訴過失傷害部分公訴不受理。
    事  實
一、乙○○於民國（下同）八十九年二月二十二日晚上九時四十分許，在彰化縣北斗
    鎮三角公園旁之友人住處飲用啤酒數杯後，在同日晚上十時三十分許，在其吐氣
    所含酒精成分約為每公升○．四五毫克以上，已達不能安全駕駛動力交通工具之
    程度，竟仍駕駛車牌號碼ＵＥ－○一六五號自用小客車，自彰化縣北斗鎮○○道
    台一線公路由北往南方向行駛，於同日晚上十一時五十五分許，途經雲林縣西螺
    鎮○○里○道台一線公路與東一路之交岔路口時，適甲○○騎乘車號ＭＨＵ－八
    一六號重型機車沿東一路自西向東方向行駛進入上開交岔路口，乙○○因酒精作
    用反應不及，竟貿然撞及甲○○騎乘之上開機車左側，致甲○○人車倒地後，受
    有頭部外傷合併硬腦膜下血腫、腦腫脹等傷害（過失傷害部分業經甲○○撤回告
    訴）。嗣警方於翌日（二十三日）凌晨零時四十一分，對乙○○施以酒精濃度測
    定，測得其呼氣所含酒精濃度為每公升○．三五毫克，始查獲上情。
二、案經雲林縣警察局西螺分局報請臺灣雲林地方法院檢察署檢察官偵查起訴。
    理  由
一、右揭事實，業據被告乙○○坦承不諱，核與告訴人人甲○○指訴之肇事經過及受
    傷之情節相符，並有診斷證明書、道路交通事故調查報告表各一紙及現場照片六
    幀附卷可稽。本件被告肇事後，於八十九年二月二十三日凌晨零時四十一分經警
    施以酒精濃度測試，其吐氣所含酒精成分為每公升○．三五毫克，此有測試報告
    單一紙在卷足憑，依卷附之法務部法醫研究所八十七年十二月七日法醫所八七文
    理字○六一一號函所示，血中酒精濃度每小時酒精零級代謝率每小時為○‧○一
    至○‧○一五％（ｗ／ｖ），往前推算約二小時，足見被告於八十九年二月二十
    二日晚上十時三十分許開始駕車時之吐氣所含酒精成分應為每公升○‧四五毫克
    至○．五毫克之間（換算成血液中酒精濃度為每百毫升九○至一○○毫克之間）
    ，則被告於駕車之初應達情緒起伏大、步態不穩、肢體協調、平衡感與判斷力障
    礙度升高之程度（參照血液中酒精濃度與認知行為功能的關係表），且人體飲酒
    後吐氣所含酒精成分達每公升零點五毫克時，酒精中毒症狀為反應較慢，感覺減
    低，影響駕駛等情，亦有行政院國軍退除役官兵輔導委員會台北榮民總醫院八十
    八年八月五日（八八）北總內字第二六八六八號函附卷可稽。又呼氣中酒精濃度
    如為每公升○．四五至○‧五毫克，參考德國、美國之標準，肇事率為一般正常
    人之六倍至七倍，此有酒精濃度與肇事率之關係表一紙在卷可按。被告於右揭時
    地酒後駕車肇事後，為警測出之呼氣中酒精濃度達每公升○‧三五毫克，經上開
    逆推計算結果，被告肇事前開始駕車時呼氣酒精濃度已達每公升○．四五至○．
    五毫克之間，再參以被告於警訊中自承：「我車速每小時六十五公里」、「差不
    多十公尺左右有看到一輛重機車由交岔路口西往東方向行駛」等語，足見被告當
    時雖已看見被害人之機車即將通過路口，但仍貿然撞及，足見被告因酒精作用致
    其超速行駛（右開路段行車速限每小時五十公里）且無法立即煞車，而致本件肇
    事。揆諸上開說明，被告顯已達無法安全駕駛動力交通工具之程度。本件事證明
    確，被告犯行洵堪認定。
二、核被告所為，係犯刑法第一百八十五條之三之服用酒類不能安全駕駛動力交通工
    具而駕駛罪。爰審酌被告為初犯，駕車時體內酒精濃度並不高及犯後態度良好等
    一切情狀，量處如主文所示之刑，併諭知易科罰金之折算標準，以資懲儆。
三、公訴意旨另以：被告乙○○原應注意飲酒後其吐氣含酒精成分超過每公升○．二
    五毫克以上者不得駕車，且應隨時注意車前狀況，竟未注意而貿然撞及告訴人甲
    ○○所騎乘之機車，致告訴人甲○○受有頭部外傷，因認被告另涉有刑法第二百
    八十四條第一項前段之過失傷害罪嫌。按告訴乃論之罪，告訴人於第一審辯論終
    結前得撤回其告訴，又告訴經撤回者，應諭知不受理之判決，刑事訴訟法第二百
    三十八條第一項、第三百零三條第三款定有明文。查本件告訴人甲○○告訴被告
    乙○○過失傷害案件，依同法第二百八十七條前段之規定，須告訴乃論。茲據告
    訴人甲○○撤回其告訴（有撤回告訴狀一紙附卷可參），依照首開說明，此部分
    爰不經言詞辯論，逕為諭知不受理之判決。
據上論斷，應依刑事訴訟法第二百九十九條第一項前段、第三百零三條第三款，刑法
第一百八十五條之三、第四十一條，罰金罰鍰提高標準條例第二條，判決如主文。
本案經檢察官盧永盛到庭執行職務
中      華      民      國      八十九      年      八    月      二    日
                                        臺灣雲林地方法院刑事第二庭
                                            審  判  長  法  官
                                                        法  官
                                                        法  官
右正本證明與原本無異。
如不服本判決，應於判決送達後十日內，向本院提出上訴狀。（須附繕本）
                                            書記官  □  □  □
中      華      民      國      八十九      年    七    月    二十三    日


司法院資訊處製作；財團法人民間司法改革基金會備份。
